# 请教陈教主，预算内资金股权转让时处理

提问人：wang_yancpa 时间：2019-07-25 13:55:16
个人“甲” 持有的公司A为个人有限责任公司， 2018 年取得了《省发改委省农委关于下达 XX 项目中央预算内投资计划的通知》将 A 公司 “XX 项目” 纳入了中央预算内投资计划，中央预算内投资 1937 万元，企业自有投资 7461 万元，截止 2019 年 630 时点 A 公司收到财政资金 363 万元，账务作为 “应付账款” 核算。
国有企业 B公司拟收购 A 有限责任公司。
问题：
1 、上述预算内资金是否应计入A 公司资本公积？上述资本公积作为国家出资么？
2 、尚未收到的部分是否可以作为应收款项处理？
3 、个人出售 A 公司股权时，计入资本公积的部分是否可以作为个人股东持有的净资产计入交易对价？就包含财政拨款部分净资产原个人股东应享有多少？新股东与个人股东是否有权享有此部分国家资本金投入？

回答人：chenyiwei
此问题更多地是法律问题，即国家拨款资金的权属问题。建议首先查阅相关的中央预算内投资项目和资金的管理办法，并咨询给予拨款的财政、发展改革、农业等主管部门以明确资金的权属。
如果未明确这部分拨款为国家独享的，则可由企业的股东按比例共同享有。